臺灣高雄地方法院刑事判決
111年度審訴字第623號
公  訴  人  臺灣高雄地方檢察署檢察官
被      告  黃敬仁



上列被告因違反毒品危害防制條例案件，經檢察官提起公訴（11
1年度毒偵字第1899號），因被告於準備程序進行中，就被訴事
實為有罪之陳述，經受命法官告知簡式審判程序之旨，並聽取被
告與公訴人之意見後，由本院合議庭裁定由受命法官獨任依簡式
審判程序審理，判決如下：
    主  文
黃敬仁施用第一級毒品，處有期徒刑陸月，如易科罰金，以新臺
幣壹仟元折算壹日。
    事  實
一、黃敬仁基於施用第一級毒品海洛因及施用第二級毒品甲基安
    非他命之犯意，於民國111年2月20日22時許，在高雄市○○區○
    ○街000巷0號住處內，以將海洛因及甲基安非他命混合後摻入
    香菸後燒烤吸食煙霧方式，同時施用海洛因及甲基安非他命1
    次。嗣因其為列管之毒品調驗人口，經通知於翌（21）日12
    時25分許至警局採尿，經送驗後結果呈可待因、嗎啡、甲基
    安非他命、安非他命陽性反應，始悉上情。
二、案經高雄市政府警察局鼓山分局報告臺灣高雄地方檢察署檢
    察官偵查後起訴。
    理  由
壹、程序部分：
一、本件被告黃敬仁所犯均係死刑、無期徒刑、最輕本刑為3年
    以上有期徒刑以外之罪，其於準備程序進行中就被訴事實為
    有罪之陳述，經受命法官告知簡式審判程序之旨，並聽取當
    事人之意見後，本院合議庭認無不得或不宜改依簡式審判程
    序進行之情形，爰依刑事訴訟法第273條之1第1，裁定由受
    命法官獨任進行簡式審判程序。又本件所引屬於審判外陳述
    之傳聞證據，依同法第273條之2規定，不受第159條第1項關
    於傳聞法則規定之限制，依法有證據能力，合先敘明。
二、按觀察、勒戒或強制戒治執行完畢釋放後，3年內再犯第10
    條之罪者，檢察官應依法追訴，毒品危害防制條例第23條第
    2項定有明文。查被告前因施用毒品案件，經本院以110年度
    毒聲字第201號裁定送觀察勒戒後，因認無繼續施用毒品之
    傾向，於110年8月19日釋放出所，並經臺灣高雄地方檢察署
    檢察官以110年度毒偵字第1956號為不起訴處分等情，有臺
    灣高等法院被告前案紀錄表在卷可查，被告於觀察勒戒執行
    完畢釋放後，3年內又犯本案施用第一、二級毒品犯行，揆
    諸前揭規定，自應依法追訴處罰。
貳、實體部分：
一、認定犯罪事實所憑之證據及其理由：
    上開犯罪事實，業據被告坦承不諱，並有應受尿液採驗人尿液
    檢體採集送驗紀錄表（檢體編號：Z000000000000）、正修科
    技大學超微量研究科技中心111年3月9日尿液檢驗報告（原始編
    號：Z000000000000）在卷可稽，足認被告前揭任意性自白
    ，與事實相符，堪予採信。本案事證明確，被告上開犯行，
    洵堪認定，應依法論科。
二、論罪科刑：
  ㈠罪名及罪數：
    核被告所為，係犯毒品危害防制條例第10條第1項之施用第
    一級毒品罪及同條第2項之施用第二級毒品罪。被告施用前
    持有第一級毒品及第二級毒品之低度行為，各為其後施用之
    高度行為所吸收，均不另論罪。又被告同時施用第一級毒品
    及第二級毒品，係一行為觸犯上開二罪名，為想像競合犯，
    應依刑法第55條規定，從法定刑較重之施用第一級毒品罪處
    斷。
  ㈡刑之減輕事由：
　　按有裁判上一罪關係之犯罪，於全部犯罪未被發覺前，行為
    人僅就其中一部分犯罪自首，即發生全部自首之效力，仍應
    依刑法第62條前段減輕其刑（最高法院90年度台上字第5435
    號判決意旨參照）。查被告固為列管之毒品調驗人口，惟其
    經員警通知到場採尿時，尚無其他客觀證據得以合理懷疑被
    告仍有施用毒品之犯行，而被告於警方知悉其尿液檢驗結果
    前，即主動向員警坦承施用第一級毒品犯行並願接受裁判，
    此有被告於警詢時之供述附卷可證，堪認符合自首要件，而
    其本案所犯施用第二級毒品犯行既與施用第一級毒品犯行屬
    裁判上一罪之想像競合犯，一部自首效力當及於全部，爰依
    刑法第62條前段規定減輕其刑。
　㈢刑罰裁量：
    爰以行為人之責任為基礎，審酌被告施用毒品經觀察、勒戒
    後，猶未思積極戒毒，竟再犯本件施用毒品犯行，所為實屬
    不該，惟念其犯後坦承犯行，態度尚可，並考量施用毒品具
    有相當程度之成癮性與心理依賴，其犯罪心態與一般刑事犯
    罪之本質並不相同，而具有「病患性」特質，本質上係屬戕
    害自身健康之行為，尚未直接危害他人，反社會性程度應屬
    較低，兼衡其教育程度、經濟（涉個人隱私，詳卷）、素行
    （詳卷附臺灣高等法院被告前案紀錄表）等一切情狀，量處
    如主文所示之刑，暨易科罰金之折算標準。
據上論斷，應依刑事訴訟法第273條之1第1項、第284條之1、第2
99條第1項前段，判決如主文。
本案經檢察官吳協展提起公訴，檢察官陳宗吟到庭執行職務。
中　　華　　民　　國　　111 　年　　9 　　月　　30　　日
                  刑事第五庭  法  官  陳銘珠
以上正本證明與原本無異。
如不服本判決應於收受送達後20日內向本院提出上訴書狀，並應
敘述具體理由；如未敘述上訴理由者，應於上訴期間屆滿後20日
內向本院補提理由書（均須按他造當事人之人數附繕本）「切勿
逕送上級法院」。
因疫情而遲誤不變期間，得向法院聲請回復原狀。
中　　華　　民　　國　　111 　年　　9 　　月　　30　　日
                                書記官  沈佳螢
附錄本案論罪科刑法條：
《毒品危害防制條例第10條》
施用第一級毒品者，處6月以上5年以下有期徒刑。
施用第二級毒品者，處3年以下有期徒刑。